---
title: "Actividad física, zonas verdes y salud mental"
author: "Vera García Díez y Sara González Bárcena"
date: '`r format(Sys.Date(), "%d %B %Y")`'
output: html_document
---





## Objetivo General
Analizar si existe alguna relación entre la realización de actividad física a mayor zonas verdes y la salud mental de las personas.

Los datos han sido obtenidos del *Instituto Nacional de Estadística (INE)*.

- **Satisfacción con las zonas verdes por CCAA y nivel de satisfacción **
[satisfaccion_zonas_verdes](https://www.ine.es/jaxi/Datos.htm?path=/t00/ICV/dim8/&file=82101.px)

- **Enfermedades crónicas**
[enfermedades_cronicas](https://www.ine.es/jaxiT3/Datos.htm?tpx=47669)

- **Número de días por semana de ejercicio físico según sexo y cCCAA. Población de 15 y más años**
[ejercicio_fisico](https://www.ine.es/jaxiT3/Datos.htm?tpx=47605)

```{r include=FALSE}
library(readxl)
library(dplyr)
library(tidyverse)
library(DT)
```

### Tabla modificada satisfacción con las zonas verdes por CCA y nivel de satisfacción.

```{r include=FALSE}
zonasVerdes <- read_excel("INPUT/DATA/satisf_ZV.xlsx", 
                          range = "A7:F27")
```

```{r echo=TRUE}
ZV <- zonasVerdes %>% 
  slice(2:20) %>% 
  rename(comunidades = ...1, Valoracion = `Valoración media`)

```

```{r echo=FALSE, message=FALSE, warning=FALSE}
DT::datatable(ZV)
```

### Tabla modificada enfermedades crónicas, ansiedad y depresión, por CCAA y porcentaje de personas.

```{r include=FALSE}
saludMental <- read_excel("INPUT/DATA/s_mental.xlsx", 
                          range = "A9:CS71")
```

```{r echo=TRUE}
SM <- saludMental %>% 
  rename(Comunidades = "Ambos sexos", depresión = ...60, ansiedad = ...63) %>% 
  pivot_longer(names_to = "Enfermedades", values_to = "SM_pers", cols = c(depresión, ansiedad)) %>%
  slice(c(3:44)) %>% 
  select(c(1,96,97))

```

```{r echo=FALSE, message=FALSE, warning=FALSE}
DT::datatable(SM)
```


### Tabla modificada con la frecuencia de actividad física la semana por CCAA.
```{r include=FALSE}
actFisica <- read_excel("INPUT/DATA/Act_Fisica.xlsx", 
                        range = "A7:H70")
```

```{r echo=TRUE}
AF <-
actFisica %>% 
  slice(3:21) %>% 
  rename(Comunidades = ...1, d1_2 = `1 o 2 días a la semana`, 
         d3_4 = `3 o 4 días a la semana`,
         d5_6 = `5 o 6 días a la semana`,
         d7 = `7 días a la semana`) %>% 
  select(c(1,2,4:7)) %>% 
  pivot_longer(names_to = "Frecuencia", values_to = "AF_pers", cols = c(`d1_2`:`d7`)) 
  

```


```{r echo=FALSE, message=FALSE, warning=FALSE}
DT::datatable(AF)
```

Vista general de la frecuencia de actividad físca. 
La mayoría de la gente realiza ejercicio 3 o 4 días a la semana.

```{r echo=TRUE}
grafico <- AF%>% 
  ggplot(data = ., aes(x = Frecuencia, y = AF_pers)) +
  geom_violin(aes(fill=AF_pers))+
  theme_bw() +
  labs(
    x = "Frecuencia de actividad física",
    y = "Numero de personas",
    title = "Frecuencia de actividad física ",
    colour = "Comunidades Autónomas"
  )
```

```{r echo=FALSE, message=FALSE, warning=FALSE}
plot(grafico)
```


## Objetivos específicos

### 1. Relación actividad física y zonas verdes
Análisis sobre a mayor porcentaje de áreas verdes, más personas realizan actividad física.


```{r echo=TRUE}
AF_ZV <-  
  AF %>% 
  select(Comunidades, Frecuencia, AF_pers) %>% 
  full_join(x = ., 
            y = ZV %>% 
              select(comunidades, Valoracion),
            by = c("Comunidades" = "comunidades"))
```

```{r echo=FALSE, message=FALSE, warning=FALSE}
DT::datatable(AF_ZV)
```


```{r echo=TRUE}
grafico1 <- AF_ZV %>% 
  filter(Valoracion > 4) %>% 
  ggplot(data = ., aes(x = AF_pers, y = Valoracion)) +
  geom_point() +
  geom_smooth(method = "lm", aes(colour = factor(Frecuencia)), level = 0.3) +
  theme_bw() +
  labs(
    x = "Nº de personas que hace ejercicio",
    y = "Valoracion de zonas verdes",
    title = "Relación actividad física y zonas verdes ",
    colour = "Días ejercicio"
    
  )
```

```{r echo=FALSE, message=FALSE, warning=FALSE}
plot(grafico1)
```

### 1.1. Conclusión:

Las personas que realizan menos ejercicio físico valoran más positivamente las zonas verdes.

La gente que hace ejercicio más a menudo tiene una opinión más baja sobre las zonas verdes.

Desde casa se ve todo mejor.


### 2. Relación actividad física y salud mental
Análisis sobre a mayor frecuencia de actvidad física, disminuye la población que padece depresión y ansiedad.


```{r echo=TRUE}
AF_SM <-  
  AF %>% 
  select(Comunidades, Frecuencia, AF_pers) %>% 
  full_join(x = ., 
            y = SM %>% 
              select(Comunidades, Enfermedades, SM_pers),
            by = "Comunidades") %>% 
  drop_na()
```

```{r echo=FALSE, message=FALSE, warning=FALSE}
DT::datatable(AF_SM)
```

```{r echo=TRUE}
grafico2 <- AF_SM %>% 
  ggplot(data = ., aes(x = AF_pers, y = SM_pers))+ 
  geom_point() +
  geom_smooth(method = "lm", aes(colour = factor(Frecuencia)), level = 0.2) + 
  theme_bw() +
  facet_wrap( ~ Enfermedades, nrow = 2) +
  labs(
    x = "Nº de personas que hace ejercicio",
    y = "% de personas con trastorno",
    title = "Relación actividad física y salud mental ",
    colour = "Días de ejercicio"
    
  )
```

```{r echo=FALSE, message=FALSE, warning=FALSE}
plot(grafico2)
```

### 2.1. Conclusión:
A menor actividad física no presentan ningún trastorno mental.

A mayor actividad física tampoco tienen ningún trastorno mental.

Por tanto, es en una actividad media, de 3 a 4 días, donde encontramos mayor número de trastornos mentales.


### 3. Relación salud mental y zonas verdes
Análisis sobre si disminuye las personas con ansiedad o depresión a mayor zonas verdes.
```{r echo=TRUE}
ZV_SM <-  
  ZV %>% 
  select(comunidades, Valoracion) %>% 
  full_join(x = ., 
            y = SM %>% 
              select(Comunidades, Enfermedades, SM_pers),
            by = c("comunidades" = "Comunidades"))


```

```{r echo=FALSE, message=FALSE, warning=FALSE}
DT::datatable(ZV_SM)
```

```{r echo=TRUE}
grafico3 <- ZV_SM %>% 
  filter(Valoracion > 4) %>% 
  ggplot(data = ., aes(x = SM_pers, y = Valoracion)) +
  geom_point(aes(colour = factor(comunidades)), 
             show.legend = FALSE) +
  geom_smooth() +
  theme_bw() +
  facet_wrap( ~ Enfermedades, nrow = 1) +
  labs(
    x = "% personas con trastorno mental ",
    y = "Valoración zonas verdes",
    title = "Relación zonas verdes y salud mental ",
    colour = "Comunidades Autónomas"
    
  )
```

```{r echo=FALSE, message=FALSE, warning=FALSE}
plot(grafico3)
```

### 3.1. Conclusión:

No se aprecia una relación significativa. Ya que se observa una distribución homogenea. 

En cuanto a ansiedad podemos afirmar:

* A menor valoración más personas con trastorno mental.

* A mayor valoración menos personas con trastorno.

En relación a depresión:

* No se aprecia una distribución concreta.

### 4. Conclusión general:

Lo esperable es que a mayor satisfacción de zonas verdes, la gente realiza más ejercicio.

Por otra parte, lo más logico es que a valores medios de ejercicio físico las personas sean "sanas", y a niveles extremos de ejercicio, es decir, mayor y menor actividad física, deberían presentar ansiedad y/o depresión.

El resultado obtenido no concuerda para nada con lo esperado.

Por último, entre la sastisfacción de zonas verdes y la salud mental no presentan relación alguna. Bajo nuestro punto de vista, cuanto mayor sea la satisfacción de las personas menos enfermedades mentales padecen. Porque pueden salir con más frecuencia a la calle, cuanto mejor sea el mantenimiento de parques y jardines es más apetecible salir.

