---
title: "Actividad física, zonas verdes y salud mental"
author: "Vera García Díez y Sara González Bárcena"
date: "20/10/2021"
output: html_document
---


## Objetivo General
Analizar si existe alguna relación entre la realización de actividad física a mayor zonas verdes y la salud mental de las personas.

Los datos han sido obtenidos del *Instituto Nacional de Estadística (INE)*.

- **Satisfacción con las zonas verdes por CCAA y nivel de satisfacción **
[satisfaccion_zonas_verdes](https://www.ine.es/jaxi/Datos.htm?path=/t00/ICV/dim8/&file=82101.px)

- **Enfermedades crónicas**
[enfermedades_cronicas](https://www.ine.es/jaxiT3/Datos.htm?tpx=47669)

- **Número de días por semana de ejercicio físico según sexo y cCCAA. Población de 15 y más años**
[ejercicio_fisico](https://www.ine.es/jaxiT3/Datos.htm?tpx=47605)




## Objetivos específicos

### 1. Relación actividad física y zonas verdes
Análisis sobre a mayor porcentaje de áreas verdes, más personas realizan actividad física.


```{r, eval = FALSE}
library(readxl)
library(dplyr)
library(tidyverse)

actFisica <- read_excel("INPUT/DATA/Act_Fisica.xlsx", 
                        range = "A7:H70")

AF <-
actFisica %>% 
  slice(2:21) %>% 
  rename(Comunidades = ...1, d1_2 = `1 o 2 días a la semana`, 
         d3_4 = `3 o 4 días a la semana`,
         d5_6 = `5 o 6 días a la semana`,
         d7 = `7 días a la semana`) %>% 
  pivot_longer(names_to = "Frecuencia", values_to = "Días", cols = c(`Ninguno`:`No consta`))

```

```{r eval=FALSE}
AF
```


### 2. Relación actividad física y salud mental
Análisis sobre a mayor frecuencia de actvidad física, disminuye la población que padece depresión y ansiedad.

### 3. Relación salud mental y zonas verdes
Análisis sobre si disminuye las personas con ansiedad o depresión a mayor zonas verdes.

## Metodología

## Resultados


```{r setup, include=FALSE}
knitr::opts_chunk$set(echo = TRUE)
```


When you click the **Knit** button a document will be generated that includes both content as well as the output of any embedded R code chunks within the document. You can embed an R code chunk like this:

```{r cars}
summary(cars)
```

## Including Plots

You can also embed plots, for example:

```{r pressure, echo=FALSE}
plot(pressure)
```

Note that the `echo = FALSE` parameter was added to the code chunk to prevent printing of the R code that generated the plot.
